ING. ARQ. ALEJANDRO AGUILAR LEON

CÉDULA PROFESIONAL: 7756986

RFC: AULA-870126-957



Cel: 5583670888 ing.alezal@gmail.com

Antonio Enriquez Savignac, Manzana 87 Lote 20 A, Supermanzana 21, Fraccionamiento Villa Morelos II, C.P. 77580, Benito Juarez, Quintana Roo.

Perfil

Ingeniero Arquitecto Mexicano, nacido en la ciudad de México el 26 de enero de 1987, casado, sin hijos, con disponibilidad para viajar o cambio de residencia, titulado desde 2012.

Puntos fuertes: Obra civil desde cimentación hasta acabados, Residencia, supervisión, desarrollo de proyecto ejecutivo y administración de obra.

Objetivo

Trabajar para una compañía que me lleve a la excelencia, el progreso y el éxito dentro de un equipo de trabajo con calidad y disciplina, aprovechando los conocimientos adquiridos en el campo de la Ingeniería y la Arquitectura para lograr llegar a puesto de director de obra en grandes obras.

Experiencia

Supervisor de obra civil en Hotel Secrets Playa del Carmen, Grupo GS, Cancún Quintana Roo., noviembre 2019 - presente.

Coordinación de diferentes contratistas para ejecución de obra civil, colados de losas armadas, muros de block, colado de bases para equipos en cuarto de máquinas, cuantificación de insumos, administración de recursos en ejecución para edificios A y B de hotel Secrets en Playa del Carmen.

Elaboración y supervisión de construcción de restaurante en TULUM TREE HOUSE, Co-Lab office designe, Tulum Quintana Roo., junio - noviembre 2019.

Coordinar con clientes alemanes las necesidades del proyecto para implementar restaurante y modificación de edificios existentes, implementación de ingeniería para energías renovables, diseño arquitectónico, elaboración de planos, presupuestos, administración de obra con 1000m2 de construcción en hotel TULUM TREE HOUSE.

Superintendente de acabados para grupo Gigante, Construtech, CDMX, abril - mayo 2019.

Supervisión y control de acabados en construcción de plaza GRAN TERRAZA ACOXPA para grupo Gigante, desde coordinar con cliente, supervisión e instalaciones para el desarrollo de plafones de marimba de PVC, aplicación de pintura, colocación de mármol travertino en piso y fachadas, todo esto coordinando entrega da materiales, mas de 100 personas y elaboración de documentos para cobro, números generadores y estimaciones.

Superintendente en remodelación para tierra Palacio de Hierro. Miravalle, CDMX, enero - abril 2019.

Puesto diseñado para llevar el control de obra de remodelación de dos niveles en tienda departamental Palacio de Hierro Santa Fe, desde retiro y reacomodo de aparadores, demolición, construcción de firmes, tablaroca, colocación de pisos, plafones, platabandas y albalilerias, todo coordinado con instalaciones especiales a través de la filosofía LAST PLANNER.

Administrador de proyectos, KioNetworks, CDMX, octubre 2018 - enero 2019.

Puesto diseñado para supervisar todo tipo de proyecto relacionado con construcción de centros de datos hasta adecuaciones de oficinas y sitios de trabajo en general (oficinas, salas de juntas, comedores, etc.)

Encargado de revisar documentos tales como planos, ingenierías, cotizaciones y fichas técnicas para el desarrollo de proyecto ejecutivo de centros de datos.

Supervisión de ejecución de trabajos relacionados a la construcción de centros de datos (albañilerías, estructura metálica, instalación eléctrica, aire acondicionado. vesda, contra incendios, cctv, etc).

Residente de obra, Construcciones e Ingenierías Sordo Madaleno. EdoMex 17 octubre 2017 al 30 septiembre 2018.

Encargado de supervisar la correcta ejecución de las actividades de obra como es instalación de cancelería (kisocos, domos, barandales y fachadas), instalación de cubiertas tipo multipanel (molduras, bajadas pluviales, remates laterales, caballetes y canalones de lámina), trabajos de albañilería (demoliciones, muros de block, aplanados, cadenas castillos, etc.), trabajos de tablaroca (construcción de piso falso a base de poste estructural con base de celucreto, muros de durock y tablaroca), estructura metálica (revisión de secciones, soldaduras, laboratorios), herrerías (bastidores metálicos para muros perimetrales) todo ampliación de segundo piso PLAZA SATÉLITE.

Así como revisión de presupuestos, estimaciones y generadores de todas las actividades.

Superintendente de obra, Grupo Sinergia Comercial SINCO, CDMX, de 18 de septiembre a 14 octubre de 2017

Encargado de supervisión de la construcción del edificio GNP ubicado en Av. Montevideo 86, Tepeyac Insurgentes, 07020 CDMX (excavaciones, construcción de estructura metálica, albañilerías, cancelería y acabados)

Administrador de proyectos, TotalPlay, CDMX, de febrero 15 al 13 de septiembre 2017

Actividades relacionadas con construcción en telecomunicaciones, tales como elaboración de proyectos y supervisión de construcción de sitios de telecomunicación (instalación de gabinetes, construcción de bases y techumbres, implementación de fibra y energía), revisión de presupuestos, generadores y estimaciones de proveedores, elaboración de planos.

Residente de obra, AG Arquitectura y Construcción, EdoMex, de 5 de abril 2012 a 14 de febrero de 2017.

Durante 5 años encargado de actividades diversas dentro de la construcción tales como, elaboración de proyecto ejecutivo para el centro de justicia de Nezahualcoyotl, (levantamiento, entrevistas a usuarios, diseño arquitectónico, readers, participación en desarrollo de ingenierías y paquete económico), proyecto "escuela digna" (levantamiento de necesidades en escuelas públicas en diversos municipios de Estado de México, rehabilitación y construcción de escuelas en los municipios de Amanalco, Villa Victoria, Ixtapan del oro, Tejupilco, Naucalpan, Zumpahuacan, Sultepec, Toluca, Chimalhuacan, Ecatepec y Almoloya de Juarez.), elaboración de proyecto arquitectónico para la remodelación de clínica de especialidades físicas y rehabilitación en Tlalpan, Proyecto arquitectónico para la remodelación de convento en Mixcoac para el Instituto Mora (estudios estructurales como extracción de corazones, calas, estudio de mecánica de suelos), construcción de "Unidad de atención a derechohabientes" y "hHospital Regional" de ISSEMYM TOLUCA/TEXCOCO, remodelación de instalaciones para la UVM, construcción de plantas de tratamiento en municipios del norte del estado de Hidalgo para la administración del municipio de San Felipe Orizatlan, desarrollo de proyectos diversos desde levantamientos hasta planos y presupuestos, así como elaboración de generadores, estimaciones y todos los documentos necesarios para llevar a cabo cualquier actividad de construcción.

Educación

Instituto Politécnico nacional ESIA Tecamachalco — Ingeniero Arquitecto (Titulado) de 2006 a 2011

Habilidades

Dominio de la paquetería Microsoft Office, Autocad, Sketchup, Artlantis,

Idiomas, inglés escrito hablado y leído 90%, alemán escrito, hablado y leído 10% (estudio en proceso)

Certificado por la Cámara Mexicana de la Industria de la Construcción delgación Estado de México. como superintendente de construcción y supervisor de obra en 2015.

Referencias

Jefe inmediato AG Arquitectura y construcción

Ing. Luis Eduardo Alcántara Cárdenas, tel: 53435179

Jefe inmediato TotalPlay

Ing. Eduardo Ramírez Palomeque, tel: 5519593306

Jefe inmediato Construcciones e Ingenierías Sordo Madaleno

Ing. José Luis Camacho Agraz, cel: 044 5546133036

Jefe inmediato Co-Lab Office Designe

Arq. Joana Gomes, cel: 9845937859

Jefe inmediato Grupo GS

Ing. Sabas Paredes, cel: 9981686689